臺灣高等法院刑事裁定　　　　　　　 100年度毒抗字第376號
抗　告　人
即　被　告　謝聰成
上列抗告人因違反毒品危害防制條例案件，不服臺灣宜蘭地方法
院，中華民國100 年11月28日，100 年度毒聲字第188 號裁定（
偵查案號：100 年度毒偵字第893 號），提起抗告，本院裁定如
下：
    主  文
抗告駁回。
    理  由
一、原裁定意旨略以：被告謝聰成基於施用第二級毒品甲基安非
    他命之犯意，於民國99年12月13日凌晨2 、3 時左右，在新
    北市○○區○○路2 段332 之1 號2 樓友人住處，以將甲基
    安非他命置放在玻璃球內燒烤吸食煙霧之方式，施用第二級
    毒品甲基安非他命1 次，嗣於99年12月15日中午12時40分許
    ，在上址為警搜索查獲，旋採其尿液送驗後結果檢出安非他
    命類之安非他命及甲基安非他命陽性反應，而查得上情。上
    揭犯行，業據被告坦承不諱，且被告為警採集之尿液經送驗
    結果，確呈安非他命類之安非他命及甲基安非他命陽性反應
    ，有正修科技大學超微量研究科技中心尿液檢驗報告、代號
    與真實姓名對照表各l 份附卷可稽，其施用毒品犯行堪予認
    定。從而，檢察官據此聲請將被告送勒戒處所觀察、勒戒，
    並無不合，應予准許等語。
二、抗告意旨略以：被告前因違反毒品危害防制條例而被處有期
    徒刑13年，於99年12月15日入宜蘭監獄服刑迄今已逾1 年，
    被告服刑期間已受獄方之觀察及自我勒戒，因被告僅係初犯
    吸食安非他命，並無成癮性，故在監服刑期間已徹底戒毒。
    又被告年邁之雙親並無經濟能力，被告亦無錢繳交勒戒處所
    之勒戒費用，懇請撤銷原裁定云云。
三、按「（第2 項）施用第二級毒品者，處3 年以下有期徒刑」
    ；「犯第10條之罪者，檢察官應聲請法院裁定，令被告入勒
    戒處所觀察、勒戒，其期間不得逾2 月」，毒品危害防制條
    例第10條第2項、第20條第1 項分別定有明文。
四、經查：按毒品危害防制條例所規定之觀察勒戒，其立法意旨
    在幫助施用毒品者戒毒，性質非屬懲戒行為人，而係保安處
    分，其目的係在戒除行為人施用毒品身癮及心癮之措施。且
    觀察勒戒係導入一療程觀念，針對受處分人將來之危險所為
    預防、矯治措施之保安處分，以達教化與治療之目的。本件
    被告謝聰成對於其施用毒品之犯行已坦承不諱，且有其尿液
    毒品鑑定報告可資佐證，被告即有施以觀察勒戒之必要。至
    於被告主張因入監服刑而已徹底戒毒、無錢繳交勒戒處所之
    勒戒費用云云，核非法院為本案裁定時所應斟酌之事項。是
    本件抗告為無理由，應予駁回。
五、據上論斷，應依刑事訴訟法第412 條，裁定如主文。
中    華    民    國   100    年    12    月    27    日
                    刑事第九庭審判長法  官  許仕楓
                                    法  官  蔡守訓
                                    法  官  許必奇
以上正本證明與原本無異。
不得再抗告。
                                    書記官  楊品璇
中    華    民    國   100    年    12    月    28    日